

Fabiana Carolina D'Amato Barrios

07 de diciembre de 1990 Edo. Civil: Soltera Nacionalidad: Venezolana

D.N.I. 95.580.893

Pilar, Los Narcisos 969, CABA

(11) 21701149

fabianacdb@gmail.com - fabianacdb@hotmail.com

PRESENTACIÓN

Soy Licenciada en Administración, en búsqueda de nuevos desafíos y experiencias. Puedo garantizar vocación, responsabilidad, compromiso y excelente predisposición para el trabajo de equipo.

Aptitudes para revisiones de procesos, evaluaciones de riesgo, relevamiento de información para la certificación SOX en las entidades financieras. Buen manejo para la redacción de memorándum e informes gerenciales. Disponibilidad para viajar.

ESTUDIOS

Octubre 2010 – marzo 2016

Instituto Universitario Tecnológico Doctor Federico Rivero Palacio (Venezuela)

Licenciada en Administración de Empresas Promedio 8.5

EXPERIENCIA LABORAL

Bingo Oasis Pilar

(Pilar-Buenos Aires)

Analista RRHH

Septiembre 2018- Actualidad

Control y seguimiento de licencias, ausentismo, de fichajes, cargas horarias, novedades de los empleados, manejo de los legajos, cronograma de vacaciones, reclutamiento y selección, capacitación a los nuevos ingresos, manejo de los diferentes sistemas de intranet de la empresa, requisiciones para el sector en el sistema Bejerman.

Lisicki Litvin y Asociados

Noviembre 2017 - Abril 2018

(Buenos Aires - Argentina)

Auditor SemiSenior

Revisión contable, confección de informes, Apoyo a la realización y actualización de los planes anuales de auditoría, seguimiento de los informes emitidos, revisiones de los controles internos de las diferentes entidades adscriptas en el estudio, actualización y confección de los papeles de trabajo para la certificación SOX de las entidades bancarias.

Resguarda, SRL

Mayo 2017 - Octubre 2017

(Buenos Aires - Argentina)

Auditor SemiSenior

Prevención, control, detección y revisión de fraudes mediante canales de comunicación confidencial para los empleados, clientes de y proveedores de **Aerolíneas Argentinas**, en el cual informaban sobre situaciones anómalas que ocurrían en el ámbito laboral o bien para mejorar o expresar ideas de mejora en los procesos internos de la compañía.

Junio 2013 - febrero 2016

Corporación Siderúrgica Nacional

(Caracas - Venezuela)

Auditor SemiSenior

Revisiones contables, evaluaciones de control interno de las diferentes empresas adscritas a la Corporación. Confección de informes y armado de indicadores. Relevamiento de los circuitos administrativos y análisis del control interno. Evaluaciones de riesgos, análisis de procesos y propuestas de mejoras continuas. Planificación y coordinación de tomas de inventarios. Apoyo a la realización del plan anual de Auditoría y seguimiento de los Informes emitidos.

Siderúrgica del Turbio, C.A. (SIDETUR)

Enero 2011 - Mayo 2013

(Caracas - Venezuela)

Auditor Junior

Apoyo en la ejecución de tareas programadas en el plan anual. Aplicación de procesos analíticos que permitan obtener los hallazgos de la auditoría. Identificación de posibles riesgos y examen de control interno de las diversas áreas institucionales a través de la validación de normas y procedimientos.

Febrero 2009 - Noviembre 2010

Skydive de Venezuela

(Caracas - Venezuela)

Responsable Administrativa

Encargada del personal y supervisión de las operaciones administrativas de la empresa. Pagos a proveedores, impuestos nacionales y regionales. Calculo de nóminas de los empleados. Control de los inventarios.

8 Personas a cargo.

HABILIDADES

Manejo de sistema operativo Windows y Linux, Paquete Office, DATA PRO, Bejerman. Facilidad de trato con el público y correcta expresión del lenguaje, fácil entendimiento y rápido aprendizaje. Redacción de informes a la alta Gerencia, excelente sociabilidad con el entorno de trabajo y buenas relaciones para trabajar en equipo. Cuento con capacidad para liderar y delegar funciones.